最高法院民事裁定　　　　　　　九十四年度台抗字第六○三號
　　再 抗告 人　乙○○
　　訴訟代理人　曾丁壽律師
上列再抗告人因與相對人甲○○間聲請假處分事件，對於中華民
國九十三年十二月三十一日台灣高等法院裁定（九十三年度抗字
第三二一五號），提起再抗告，本院裁定如下：
    主  文
原裁定廢棄。
相對人甲○○在原法院之抗告駁回。
聲請、抗告及再抗告訴訟費用均由相對人甲○○負擔。
    理  由
按債權人就金錢請求以外之請求，因請求標的之現狀變更，有日
後不能強制執行，或甚難強制執行之虞，欲保全強制執行者，得
聲請假處分，此觀民事訴訟法第五百三十二條第一項、第二項之
規定自明。本件再抗告人主張：伊與相對人係夫妻關係，共同購
買土地信託登記於相對人名下，相對人因婚外情觸犯妨害家庭罪
嫌，伊乃與相對人於民國九十年七月二十六日在台北市北投區調
解委員會成立調解，相對人應於九十年九月三十日前將其名下坐
落桃園縣中壢市○○段六之二號等十一筆土地所有權應有部分各
四分之三移轉登記予伊。惟相對人拒不履行，且上開土地經政府
徵收已成給付不能，又土地被徵收後已核准由相對人領回補償地
價之抵價地（坐落桃園縣中壢市○○段一○五號），伊依民法第
二百二十五條規定，得請求相對人讓與其權利或請求交付其受領
物。茲聞相對人將有處分上開土地情事，為免現況變更日後不能
強制執行，爰依民事訴訟法第五百三十二條規定，聲請為假處分
，並願供擔保以代釋明云云，業據提出信託登記協議書、不起訴
處分書、調解書、土地登記謄本、桃園縣政府函、高鐵桃園站區
段徵收所有權人歸戶清冊等影本為釋明。查再抗告人就其請求及
假處分之原因雖未能盡釋明之責，惟其既陳明願供擔保以代釋明
，應認其釋明之欠缺，擔保足以補之。又依再抗告人之主張，其
所欲保全之請求係讓與或交付補償地價之抵價地，屬金錢請求以
外之請求，且在法律上適於為民事訴訟之標的，再抗告人聲請假
處分於法並無不合，自應准許。台灣桃園地方法院因而裁定准再
抗告人供擔保後，相對人對於上開一○五號土地所有權應有部分
一萬分之九八二七，不得向桃園縣政府地政局申請發給或讓與第
三人或為其他處分行為，並無不當。原裁定將該裁定廢棄，駁回
再抗告人之聲請，自有違誤。再抗告論旨，指摘原裁定不當，聲
明廢棄，非無理由。爰由本院將原裁定廢棄，並自為裁定駁回相
對人在原法院之抗告。
據上論結，本件再抗告為有理由。依民事訴訟法第四百九十五條
之一第二項、第四百七十七條第一項、第四百七十八條第一項、
第九十五條、第七十八條，裁定如主文。
中　　華　　民　　國　九十四　年　　六　　月　 三十 　日
                      最高法院民事第四庭
                          審判長法官  吳　正　一
                                法官  劉　福　聲
                                法官  黃　義　豐
                                法官  簡　清　忠
                                法官  陳　碧　玉
      本件正本證明與原本無異
                                      書  記  官
中　　華　　民　　國　九十四　年　　七　　月　 十五 　日
                                                      Ｃ
